臺灣高等法院臺南分院民事裁定
110年度上字第38號
上  訴  人  翁茂榮  
訴訟代理人  楊永成律師
            陳恪勤律師
上開上訴人因與被上訴人杜佳霓間塗銷所有權移轉登記事件，不
服臺灣臺南地方法院109年度訴字第890號判決，提起上訴，並為
訴之變更及追加，本院裁定如下：
    主  文
上訴人應於收受本裁定正本7日內，補繳裁判費新臺幣拾參萬玖
仟陸佰伍拾陸元，逾期不補正，即以裁定駁回其變更及追加之訴
。
    理  由
一、按民事訴訟起訴、上訴應繳納裁判費，此為必須具備之程式
    。核定訴訟標的之價額，以起訴時之交易價額為準；無交易
    價額者，以原告就訴訟標的所有之利益為準。以一訴主張數
    項標的者，其價額合併計算之。因定期給付或定期收益涉訟
    ，以權利存續期間之收入總數為準；期間未確定時，應推定
    其存續期間。於第二審為訴之變更或追加，其變更或追加後
    訴訟標的之價額超過原訴訟標的之價額者，就其超過部分補
    徵裁判費。民事訴訟法第77條之1、第77條之2、第77條之10
    、第77條之15第3項、第77條之16第2項分別定有明文。次按
    向第二審法院提起上訴，依第77條之13及第77條之14規定，
    加徵裁判費十分之五，復為民事訴訟法第77條之16第1項前
    段所明定。
二、查兩造間塗銷所有權移轉登記事件，上訴人不服臺灣臺南地
    方法院109年度訴字第890號判決提起上訴，並於本院為訴之
    變更及追加，依其變更上訴聲明第一項之訴訟標的金額為新
    臺幣（下同）990萬元；第二項係追加請求被上訴人應自民
    國110年4月13日起至本件訴訟終局確定止，按月給付5萬元
    。本院審酌本件訴訟標的之金額逾150萬元，屬於得上訴於
    第三審之事件；參酌各級法院辦案期限實施要點之規定，民
    事通常程序第二、三審審判案件之期限分別為2年、1年，而
    本件本院係於110年1月27日受理，至同年4月13日，已經過2
    月17日，其可能須經過之訴訟期間為2年9月14日，核定其訴
    訟標的金額為167萬3,333元（計算式：50,000元×33又14/30
    ＝1,673,333元，元以下四捨五入），故本件訴訟標的之金額
    應為1,157萬3,333元（計算式：9,900,000元＋1,673,333元＝
    11,573,333元），應徵第二審裁判費為17萬856元，扣除上
    訴人原繳納之3萬1,200元，應補繳裁判費13萬9,656元，茲
    命上訴人於收受本裁定正本送達翌日起7日內補繳裁判費，
    逾期未補正，即認為其變更及追加之訴不合法，以裁定駁回
    之，爰裁定如主文。
中　　華　　民　　國　　110 　年　　5 　　月　　20　　日
                  民事第二庭    審判長法  官  高榮宏

                                      法  官  黃瑪玲

                                      法  官  陳春長 
上為正本係照原本作成。
如對本裁定就核定訴訟標的價額部分提起抗告，須於本裁定送達
後十日內向本院提出抗告狀（須附繕本），並應繳納抗告費新台
幣一千元。命補繳裁判費部分，不得抗告。
中　　華　　民　　國　　110 　年　　5 　　月　　20　　日

                                      書記官   邱斈如